臺灣新竹地方法院交通事件裁定　　　　96年度交聲字第146號
移
異　議　人
即受處分人　甲○○
上列異議人即受處分人因違反道路交通管理處罰條例案件，對於
交通部公路局新竹區監理所新竹市監理站民國96年5月18日所為
之竹監新四字第裁51─E00000000號違反道路交通管理事件裁決
書，聲明異議，本院裁定如下：
    主      文
異議駁回。
    理      由
一、移送機關即原處分機關交通部公路總局新竹區監理所新竹市
    監理站裁決理由略以: 異議人即受處分人甲○○於民國96年
    4月19日15時10分許將其所有車號M6-0313號自用小貨車停放
    於新竹市○○路○段91號前，經新竹市警察局交通隊以「在
    人行道停車」為由，逕行掣開竹市警交字第E00000000號舉
    發違反道路交通管理事件通知單。惟異議人於收受該舉發通
    知單後於應到案日期前向原處分機關提出陳述，經原處分機
    關函請原舉發單位即新竹市警察局交通隊調查結果，仍認異
    議人有前開違規行為，遂依道路交通管理處罰條例第56條第
    1項第1款規定，裁處異議人新臺幣（下同）900元罰鍰。
二、聲明異議意旨略以：異議人於上述時間將其所有車號M6-031
    3號自用小貨車停放於新竹市○○路○段91號前，該路段並未
    劃有任何紅線或黃線，亦無行人專用道之標示，竟為警掣單
    舉發有違停之違規行為，實感不服，原處分顯有違誤，爰依
    法聲明異議，請求撤銷原處分等語。
三、按「人行道」係指為專供行人通行之騎樓、走廊，及劃設供
    行人行走之地面道路，與人行天橋及人行地下道；而橋樑、
    隧道、圓環、障礙物對面、鐵路平交道、「人行道」、行人
    穿越道、快車道等處，不得臨時停車，道路交通管理處罰條
    例第3條第3款及道路交通安全規則第111條第1項第1款分別
    訂有明文；又汽車駕駛人在禁止臨時停車處所停車者，處
    600 元以上1200元以下罰鍰，道路交通管理處罰條例第56條
    第1項第1款亦有明文。
四、訊據異議人固不否認有於上揭時日將車牌號碼M6-0313號自
    用小貨車停放於舉發地點等情，惟矢口否認有何違反道路
    交通管理處罰條例之行為，辯稱：該人行道平常並無行人在
    走，其並無妨礙交通云云。經查，本件異議人於96年4月19
    日15時10分許，將其所有車號M6-0313號自用小貨車停放於
    新竹市○○路○段91號前之人行道上，經舉發機關即新竹市
    警察局交通隊拍照逕行舉發，並經舉發機關覆查無誤等情，
    有新竹市警察局竹市交字第E00000000號舉發違反道路交通
    管理事件通知單影本、96年5月14日竹市警交字第096001777
    4號函各1份及逕行舉發之採證照片影本2張在卷可憑，且異
    議人對於前開自用小貨車於上述時、地停車之事實亦不爭執
    ，自堪採認。況依卷附異議人所提現場照片5張以觀，該處
    之人行道紅磚完整且清晰可見，參以依舉發機關所附採證照
    片影本所示該處當時天候狀況晴、人行道路面並無其他障礙
    物放置，任何駕駛人亦足可清楚辨析該處為人行道路面，又
    「人行道」乃指專供行人通行之騎樓、走廊及劃設供行人行
    走之地面道路與人行天橋及人行地下道，不得臨時停車，前
    揭道路交通管理處罰條例、道路交通安全規則亦規定甚明，
    此為領有汽車駕駛執照之汽車駕駛人本應知悉之事，毋待於
    人行道上設置任何禁止停車之警告標誌即明；且異議人之車
    身已占用該紅磚人行道，行人欲通行該處勢必需繞行異議人
    之車輛後始得通過該處，顯有妨礙行人通行之情事甚明，其
    前開所辯不足採信，故異議人在禁止臨時停車處所停車之違
    規行為，堪可認定。從而，原處分機關依道路交通管理處罰
    條例第56條第1項第1款之規定，裁處異議人罰鍰900元，核
    無違誤，異議人仍執前詞，指摘原處分不當，為無理由，應
    予駁回。
五、據上論斷，應依道路交通案件處理辦法第19條，裁定如主文
    。
中　　華　　民　　國　　96　　年　　6　　月　　22　　日
                  交通法庭法　官　   林佑珊
以上正本證明與原本無異。
如不服本裁定，應於裁定送達後5日內向本院提出抗告狀。
中　　華　　民　　國　　96　　年　　6　　月　　22　　日
                          書記官     沈藝珠
